臺灣桃園地方法院刑事判決
111年度訴字第341號
公  訴  人  臺灣桃園地方檢察署檢察官 
被      告  邱俊誠




選任辯護人  簡詩家律師(法扶律師)          
上列被告因違反毒品危害防制條例案件，經檢察官提起公訴（
110年度偵字第33955號），本院判決如下：
    主  文
邱俊誠犯販賣第二級毒品未遂罪，處有期徒刑貳年捌月。扣案之
SAMSUNG行動電話壹支（含SIM卡壹張）沒收之；扣案之第二級毒
品甲基安非他命壹包（含包裝袋壹只，驗餘淨重1.289公克）沒
收銷燬之。
    事  實
邱俊誠明知甲基安非他命係毒品危害防制條例所列管之第二級毒
品，不得持有及販賣，竟仍基於販賣第二級毒品甲基安非他命以
營利之犯意，於民國109年9月2日下午4時48分許，在不詳處所，
以SAMSUNG廠牌行動電話1支（搭配門號0000000000號SIM卡1張，
下稱0968號行動電話）連線至SayHi app公開聊天室「執手相扣 
深情相依」內，以「邱誠」之暱稱發表「找執 私我」等語暗示
兜售第二級毒品甲基安非他命，又於同年月4日晚間9時15分許，
以相同暱稱發表「需要可私」等語持續兜售，適新北市政府警察
局新莊分局員警於網路巡邏登入該聊天室發現，遂喬裝為欲購買
第二級毒品甲基安非他命之人，在聊天室與邱俊誠攀談，邱俊誠
隨即以0968號行動電話使用通訊軟體WE CHAT ID「free142」，
與喬裝員警聯繫販賣第二級毒品甲基安非他命事宜，雙方談妥以
新臺幣（下同）8,000元購買甲基安非他命，並約定於桃園市中
壢區中壢火車站交易。邱俊誠即依約於110年9月7日晚間6時56分
許，騎乘車牌號碼000-000號普通重型機車抵達約定地點，旋交
付第二級毒品甲基安非他命1包與在現場等候之警員，隨即為警
當場表明身分而查獲，並扣得0968號行動電話1支。
    理  由
壹、程序部分：　
一、學理上所稱「陷害教唆」，係指行為人原不具犯罪之故意，
    純因司法警察或其運用的線民隱匿身分、意圖而予以設計教
    唆，始萌生犯意，進而實行犯罪構成要件之行為而言。此種
    司法警察機關以不正當手段入人於罪所取得之證據資料，自
    當予以禁止，固不具證據能力。惟若行為人原已有犯罪之意
    思，司法警察或其運用的線民僅係提供或利用機會加以誘捕
    ，未逸脫正常手段，係釣魚式偵查作為，自屬合法取證，而
    為法所不禁（最高法院108年度台上字第669號判決意旨參照
    ）。查被告邱俊誠自承其發表「找執  私我」等語即在兜售
    第二級毒品甲基安非他命等語（見本院卷第63頁），足見被
    告原已有販賣第二級毒品之犯意，本案司法警察僅係提供機
    會加以誘捕，自屬合法取證。
二、按被告以外之人於審判外之陳述，雖不符刑事訴訟法第159
    條之1至第159條之4之規定，而當事人於審判程序同意作為
    證據，法院審酌該言詞陳述或書面陳述作成時之情況，認為
    適當者，亦得為證據。當事人、代理人或辯護人於法院調查
    證據時，知有第159條第1項不得為證據之情形，而未於言詞
    辯論終結前聲明異議者，視為有前項之同意，刑事訴訟法第
    159條之5定有明文。經查，本判決所引用被告以外之人於審
    判外之陳述，或經檢察官引為證據使用，被告及其辯護人均
    表示同意作為證據（見本院卷第64頁），或經本院調查證據
    時提示，檢察官、被告及辯護人均未爭執證據能力（見本院
    卷第89至94頁），本院審酌該等證據之取得過程並無瑕疵，
    與本案待證事實間復具有相當之關聯性，應得作為證據。
貳、認定犯罪事實之證據及理由：
一、上開犯罪事實，業據被告於警詢、偵訊中及本院審理時均坦
    承不諱（見偵卷第17至20頁、第120至121頁、本院卷第63頁
    、第94至95頁），並有查獲員警職務報告、購買毒品對話譯
    文、新北市政府警察局新莊分局110年9月7日搜索、扣押筆
    錄、扣押物品目錄表、扣押物品收據、台灣尖端先進生技醫
    藥股份有限公司毒品證物鑑定分析報告各1份、現場（含扣
    案物）暨對話擷圖照片33張（見偵卷第27至32頁、第43至81
    頁、第143頁）在卷可稽。
二、又按毒品危害防制條例所處罰之「販賣」毒品罪，所著重者
    為在主觀上有藉以牟利之惡性，及對毒品之擴散具有較有償
    或無償轉讓行為更嚴重之危害性，被告「營利」之意圖係從
    客觀之社會環境、情況及人證、物證等資料，依據證據法則
    綜合研判認定。又毒品因政府查緝甚嚴，物稀價昂，持有毒
    品販賣者，苟非有利可圖，當不願甘冒法律制裁之風險，而
    予販賣；再按販賣毒品乃違法行為，非可公然為之，亦無公
    定價格，容易分裝並增減份量，而每次買賣之價量，輒因買
    賣雙方關係之深淺、資力、需求量及對行情之認知、來源是
    否充裕、查緝是否嚴緊、購買者被查獲時供出購買對象之風
    險評估等因素，而異其標準，非可一概而論，而販賣毒品之
    利得，除被告坦承犯行或價量俱臻明確外，委難察得實情，
    販賣之人從價差或量差中牟利之方式雖異，其意圖營利之販
    賣行為則同一，職是之故，舉凡其有償交易，除足反證其確
    另基於某種非圖利本意之關係外，通常尚難因無法查悉其販
    入價額作為是否高價賣出之比較，諉無營利之意思，阻卻販
    賣犯行之追訴（最高法院87年度台上字第3164號判決意旨參
    照）。查被告進行上開毒品交易，並非無償提供甲基安非他
    命，核屬有償之行為，倘非有利可圖，殊無甘冒遭查獲之極
    大風險，平白無故義務性、服務性提供毒品給對方施用，又
    被告於本院審理時已承認：我每公克獲利1000元等語（見本
    院卷第63頁、第95頁），足見被告主觀上確有販賣毒品營利
    之意圖無訛。
三、綜上所述，被告前揭自白核與事實相符，自可採為論罪科刑
    之依據，本件事證已臻明確，被告之犯行洵堪認定，應依法
    論科。
參、論罪科刑：
一、按就販賣毒品而言，如販毒者已進行兜售，或與購毒者為毒
    品買賣之磋商，均已對禁止販賣毒品所欲保護之法益形成直
    接而密切之危險，應認為已著手於毒品之販賣行為（最高法
    院106年度台上字第4168號判決意旨參照）；次按於俗稱「
    釣魚」或「誘捕偵查」之情形，因毒品買者為協助警察辦案
    佯稱購買，而將販賣者誘出以求人贓俱獲，因其無實際買受
    之真意，且在警察監視之下伺機逮捕，事實上亦不能真正完
    成買賣，則該次行為，僅能論以販賣未遂（最高法院100年
    度台上字第4498號判決意旨參照）。查被告發表「找執  私
    我」等語暗示兜售第二級毒品甲基安非他命，已著手販賣第
    二級毒品，惟因員警誘捕偵查，其犯行尚非既遂，是核被告
    所為，係犯毒品危害防制條例第4條第6項、第2項之販賣第
    二級毒品未遂罪。其因販賣而持有第二級毒品之低度行為，
    為其販賣之高度行為所吸收，不另論罪。
二、按犯毒品危害防制條例第4條至第8條之罪於偵查及審判中均
    自白者，減輕其刑，同條例第17條第2項定有明文。查被告
    於警詢、偵訊及本院審理時均坦承本案販賣第二級毒品未遂
    犯行不諱，應依毒品危害防制條例第17條第2項規定，減輕
    其刑。
三、被告已著手販賣第二級毒品而不遂，屬未遂犯，考量其等犯
    罪情節，本院依刑法第25條第2項之規定減輕其刑，並遞減
    之。
四、又被告之辯護人雖辯稱：被告自白犯行，且本案被告是為了
    戒毒才要把毒品賣掉，本案被告非刻意以販毒作為鉅額獲利
    而嚴重危害社會，被告年紀尚輕，縱使依上開規定減刑後仍
    屬情輕法重，足使一般人同情，請求依刑法第59條規定酌減
    其刑等語（見本院卷第70頁、第96頁）。惟查，被告所犯販
    賣第二級毒品罪之法定刑（毒品危害防制條例第4條第2項）
    為「10年以上有期徒刑」，依毒品危害防制條例第17條第2
    項、刑法第25條第2項遞減輕其刑後，被告最低刑度為2年6
    月，與其犯行已屬相當，並無情輕法重之情形，亦查無有其
    他特殊原因，在客觀上足以引起一般同情之處，自無從再依
    刑法第59條酌減其刑，附此指明。
五、爰以行為人之責任為基礎，審酌被告前於106年間，因販賣
    第二級毒品未遂案件，經臺灣新北地方法院判處有期徒刑確
    定，已有相同之前科紀錄（見臺灣高等檢察署被告刑案資料
    查註表及臺灣高等法院被告前案紀錄表），素行不佳，又其
    本案販賣第二級毒品未遂之行為，本會增加第二級毒品在社
    會流通之危險性，恐令施用毒品者沉迷於毒癮，無法自拔，
    輕則戕害個人身心，重則因缺錢購毒而引發各種犯罪，對社
    會秩序危害非輕，雖其行為尚止於未遂，仍殊非可取，考量
    其販賣毒品之金額、數量等情節，並念及被告始終坦承犯行
    ，態度尚可，兼衡其自陳高中肄業之學歷、目前在開怪手、
    家庭經濟狀況小康之生活狀況（見本院卷第96頁）等一切情
    狀，量處如主文所示之刑。
肆、沒收：
一、扣案SAMSUNG牌手機1支，係供被告販賣第二級毒品所用之物
    ，應依毒品危害防制條例第19條第1項規定，不問是否為被
    告所有，宣告沒收之。
二、扣案之第二級毒品甲基安非他命1包（含包裝袋1只，驗餘淨
    重1.289公克），為被告本案販賣未遂之毒品，應依毒品危
    害防制條例第18條第1項前段規定宣告沒收銷燬之（包裝袋
    無法與毒品完全析離，應一併沒收銷燬；鑑驗用罄毒品，既
    已滅失，自無庸再予宣告沒收銷燬）。
據上論斷，依刑事訴訟法第299條第1項前段，判決如主文。　
本案經檢察官陳彥价提起公訴，檢察官劉哲名到庭執行職務。
中　　華　　民　　國　　111 　年　　6 　　月　　29　　日
                  刑事第十五庭  審判長法  官  林龍輝
                                      法  官  郭于嘉
                                      法  官  林岷奭
以上正本證明與原本無異。
如不服本判決應於收受判決後20日內向本院提出上訴書狀，並應
敘述具體理由。其未敘述上訴理由者，應於上訴期間屆滿後20日
內向本院補提理由書(均須按他造當事人之人數附繕本)「切勿逕
送上級法院」。 
      　　　　　　　　　　　　　　　  書記官　林慈思　　
中　　華　　民　　國　　111 　年　　7 　　月　　1 　　日
附錄本案論罪科刑法條全文：
毒品危害防制條例第4條
製造、運輸、販賣第一級毒品者，處死刑或無期徒刑；處無期徒
刑者，得併科新臺幣3千萬元以下罰金。
製造、運輸、販賣第二級毒品者，處無期徒刑或10年以上有期徒
刑，得併科新臺幣1千5百萬元以下罰金。
製造、運輸、販賣第三級毒品者，處7年以上有期徒刑，得併科
新臺幣1千萬元以下罰金。
製造、運輸、販賣第四級毒品者，處5年以上12年以下有期徒刑
，得併科新臺幣5百萬元以下罰金。
製造、運輸、販賣專供製造或施用毒品之器具者，處1年以上7年
以下有期徒刑，得併科新臺幣1百50萬元以下罰金。
前五項之未遂犯罰之。